【裁判字號】    97,審交簡上,20
【裁判日期】    971118
【裁判案由】    公共危險
【裁判全文】
臺灣士林地方法院刑事判決          97年度審交簡上字第20號
上  訴  人
即  被  告  乙○○
上列上訴人即被告因公共危險案件，不服本院士林簡易庭於中華
民國97年8 月28日所為97年度士交簡字第1518號第一審刑事簡易
判決（聲請簡易判決處刑案號：臺灣士林地方法院檢察署97年度
偵字第9283號），提起上訴，本院管轄第二審之合議庭判決如下
：
    主  文
上訴駁回。
乙○○緩刑貳年。
    事實及理由
一、本案經本院審理結果，認第一審判決被告犯刑法第185 條之
    4 駕駛動力交通工具肇事致人受傷而逃逸罪，量處有期徒6
    月，並諭知如易科罰金以新臺幣（下同）1,000 元折算1 日
    ，其認事、用法及量刑均無不當，應予維持，引用第一審判
    決書記載之犯罪事實、證據及理由（如附件判決書）。
二、被告上訴意旨略以：被告為殘障人士，家境清寒、生活困苦
    ，目前沒有在工作，都是依靠老人年金在生活，因此無錢繳
    納罰金，且被告有與被害人達成和解，並賠償被害人8,000
    元，原審判決量刑實屬過重等語。
三、經查：
  (一)按量刑的輕重，屬事實審法院得依職權自由裁量之事項，苟
    已斟酌刑法第57條各款所列情狀而未逾越法定刑度，不得遽
    指為違法，且在同一犯罪事實與情節，如別無其他加重或減
    輕之原因，下級審量定之刑，亦無過重或失輕之不當情形，
    則上級審法院對下級審法院之職權行使，原則上應予尊重。
  (二)上訴人即被告乙○○於檢察官偵查中及本院審理中均已坦承
    犯行，且有原審判決所列證據可資佐證，足認被告係犯刑法
    第185 條之4 駕駛動力交通工具肇事致人受傷而逃逸罪。原
    審法院以被告罪證明確，援引刑事訴訟法第449 條第1 項前
    段、第3 項、第454 條第2 項，刑法第185 條之4 、第41條
    第1 項前段，量處有期徒刑6 月，並諭知如易科罰金以1,00
    0 元折算1 日，其認事用法並無違誤，量刑亦屬妥適，是其
    上訴為無理由，應予駁回。
四、末查被告前因故意犯罪受有期徒刑以上刑之宣告，執行完畢
    後，5 年以內未曾因故意犯罪受有期徒刑以上刑之宣告，此
    有臺灣高等法院被告前案紀錄表1 份在卷可按，其犯後已坦
    承犯行，且與被害人甲○○達成和解，賠償被害人8,000 元
    ，有和解書一紙在卷（參見偵查卷第13頁）可憑，又被告為
    殘障人士、家境清寒，有臺北市南港區九如里里長於民國97
    年10月16日所出具之清寒證明書、中華民國身心障礙手冊影
    本附卷（參見本院卷第24至25頁）可考，本院考量上情及被
    告經此偵審教訓及科刑宣告後，應當知所警惕，信無再犯之
    虞，因認前開宣告之刑以暫不執行為適當，爰併宣告緩刑2
    年，用啟自新。
據上論斷，應依刑事訴訟法第455 條之1 第1 項、第3 項、第36
8 條、第373 條，刑法第74條第1 項第2 款，判決如主文。
本案經檢察官游儒倡到庭執行職務。
中    華    民    國    97    年    11    月    18    日
                  刑事第一庭審判長法  官  洪英花
                                  法  官  王沛雷
                                  法  官  雷雯華
以上正本證明與原本無異。
本件不得上訴。
                                  書記官  陳如玲
中    華    民    國    97    年    11    月    18    日
本案論罪科刑法條全文：
刑法第185條之4
駕駛動力交通工具肇事，致人死傷而逃逸者，處6 月以上5 年以
下有期徒刑。


司法院資訊處製作；財團法人民間司法改革基金會備份。
